臺灣士林地方法院刑事判決
                                      110年度交易字第7號
公  訴  人  臺灣士林地方檢察署檢察官
被      告  陳正杰



選任辯護人  曾益盛律師
            李怡臻律師
上列被告因過失傷害案件，經檢察官提起公訴（109 年度偵字第
16843 號），本院判決如下：
    主  文
陳正杰犯過失傷害罪，處拘役肆拾日，如易科罰金，以新臺幣壹
仟元折算壹日。
    事  實
一、陳正杰於民國109 年3 月23日10時35分許，駕駛車牌號碼00
    00-00 號自用小客貨車，沿臺北市北投區豐年路2 段32巷由
    東往南方向在巷口左轉，駛入臺北市北投區豐年路2 段32巷
    北往南方向時，本應注意支線道車應讓幹線道車先行，而依
    當時天候晴、日間有自然光線、柏油路面乾燥、無缺陷、路
    況無障礙物、視距良好等客觀情況，並無任何不能注意之情
    形，竟疏未注意及此，貿然左轉，適有鍾秀德騎乘車牌號碼
    000-000 號普通重型機車，沿臺北市北投區豐年路2 段由北
    往南方向行駛至該處，見陳正杰之車輛突然左轉出巷口，閃
    避不及、自摔倒地，鍾秀德因此受有左橈骨骨折、左小指掌
    側板骨折、右遠端尺骨骨折合併三角纖維韌帶傷害等傷害。
    陳正杰於肇事後，在有偵查犯罪職務之警員到場處理時，向
    據報前來尚不知何人犯罪之員警李貞宜自首承認肇事，接受
    裁判。
二、案經鍾秀德訴由臺北市政府警察局北投分局報告臺灣士林地
    方檢察署檢察官偵查起訴。
    理  由
一、本判決所引用被告陳正杰以外之人於審判外之陳述，雖屬傳
    聞證據，然被告及辯護人於本院準備程序中均表示同意作為
    證據（見本院卷第34至35頁），本院審酌上開證據資料作成
    時之情況，尚無違法不當及證明力明顯過低之瑕疵，亦認為
    以之作為證據應屬適當，爰依刑事訴訟法第159 條之5 第1
    項規定，認有證據能力。
二、上開事實，業據被告於本院審理時坦承不諱（見本院卷第19
    8 頁），且據告訴人鍾秀德於警詢（見臺灣士林地方檢察署
    109 年度偵字第16843 號卷，下稱偵卷，第13至15頁）、偵
    查中（見偵卷第73頁）指訴歷歷，並有臺北市政府警察局北
    投分局交通分隊道路交通事故現場圖（見偵卷第55頁）、道
    路交通事故補充資料表（見偵卷第56頁）、談話紀錄表（見
    偵卷第57至58頁）、道路交通事故調查報告表（一）（二）
    （見偵卷第59至60頁）、現場及車損照片（見偵卷第63至68
    頁）、臺北榮民總醫院109 年4 月21日、109 年8 月25日診
    斷證明書（見偵卷第41至43頁）等資料在卷可稽，足認被告
    前揭任意性自白確與事實相符，應可採信。而汽車行駛至無
    號誌之交岔路口，支線道車應暫停讓幹線道車先行，道路交
    通安全規則第102 條第1 項第2 款定有明文，依上開道路交
    通事故調查報告表（一）所示，案發當時天候晴、日間有自
    然光線、柏油路面乾燥、無缺陷、路況無障礙物、視距良好
    ，難認有何不能注意之情事，被告行向之道路路面劃有「停
    」之標字（見偵卷第63頁），顯見其為支線道車，卻未利用
    該巷口設置之凸面鏡注意觀察幹線道車況（見偵卷第63頁）
    ，導致在行經交岔路口時，未暫停讓幹道之告訴人機車先行
    ，即貿然駛出巷口左轉，使告訴人人車倒地受傷，自應負過
    失責任。被告及辯護意旨固主張告訴人行經該路段亦有超速
    之過失云云，惟本案並無攝得任何影像畫面可資參考，而告
    訴人機車於地面之刮地痕僅0.9 公尺，該刮地痕之長短及機
    車之相對位置復可能受到煞車力道、倒地角度、路面材質、
    路況等因素之影響，要難單憑上開現場跡證即還原告訴人案
    發時之車速，故告訴人是否有超速之與有過失，即屬不明，
    此由卷附臺北市車輛行車事故鑑定會109 年6 月11日案號00
    00000000號鑑定意見書（見偵卷第31至33頁）、臺北市車輛
    行車事故鑑定覆議會110 年7 月5 日案號10358 號覆議意見
    書（見本院卷第169 至171 頁），亦均為「被告支線道車不
    讓幹線道車先行為事故發生之唯一肇事原因」之認定等節，
    觀之益明；縱使告訴人就此事故發生同有超速行駛之過失，
    亦難解被告過失之責。另查，告訴人因此事故受有前開事實
    欄所載之傷害，有前開診斷證明書在卷可稽，且自其上記載
    可知告訴人係於案發當日即受有該等傷勢，故被告之過失與
    告訴人因此事故所受之傷害間，顯然具備因果關係。綜上所
    述，本案事證明確，被告犯行堪以認定，應予依法論科。
三、核被告所為，係犯刑法第284 條前段過失傷害罪。被告肇事
    後，於職司偵查犯罪機關人員尚未發覺其過失傷害犯行前，
    即向到場處理之臺北市政府警察局北投分局北投分隊員警李
    貞宜自承為肇事者，有臺北市政府警察局道路交通事故肇事
    人自首情形紀錄表存卷可考（見偵卷第61頁），符合自首要
    件，依刑法第62條前段規定減輕其刑。爰以行為人責任為基
    礎，審酌被告駕駛動力交通工具參與道路交通，本應小心謹
    慎以維自身及其他用路人之安全，竟疏未注意身為支線道車
    應讓幹線道車先行，貿然左轉進入案發路口，致生本案車禍
    事故，使告訴人受有如事實欄所載之傷害，所為實屬不該；
    考量被告本案以前並無任何犯罪前科（見臺灣高等法院被告
    前案紀錄表），素行良好，犯後終知坦承犯行，態度尚可，
    另參酌被告之過失程度，及雙方因為對賠償金額、方式認知
    差距過大，致未能達成和解等情（見本院卷第192 至193 頁
    ），暨被告於本院審理時自承之智識程度、家庭、生活、經
    濟狀況等一切情狀（見本院卷第198 頁），量處如主文所示
    之刑，並諭知易科罰金之折算標準。
據上論斷，應依刑事訴訟法第299 條第1 項前段，刑法第284 條
前段、第62條前段、第41條第1 項前段，刑法施行法第1 條之1
第1 項，判決如主文。
本案經檢察官楊冀華提起公訴，檢察官薛雯文到庭執行職務。
中　　華　　民　　國 　110　　年　　10　　月　　20　　日
                  刑事第八庭法  官  張毓軒
以上正本證明與原本無異。
如不服本判決應於收受判決後20日內向本院提出上訴書狀，並應
敘述具體理由；其未敘述上訴之理由者，應於上訴期間屆滿後20
日內向本院補提理由書（均須按他造當事人之人數附繕本），切
勿逕送上級法院。因疫情而遲誤不變期間，得向法院聲請回復原
狀。
                            書記官  方怡雯
中　　華　　民　　國　　110 　年　　10　　月　　20　　日

附錄本案論罪科刑法條：
中華民國刑法第284條
因過失傷害人者，處 1 年以下有期徒刑、拘役或 10 萬元以下
罰金；致重傷者，處 3 年以下有期徒刑、拘役或 30 萬元以下
罰金。